【裁判字號】    92,上易,85
【裁判日期】    920305
【裁判案由】    違反電信法
【裁判全文】
臺灣高等法院臺南分院刑事判決          九十二年度上易字第八五號        潛
      上  訴  人
      即  被  告  乙  ○  ○
右列上訴人因違反電信法案件，不服臺灣臺南地方法院九十一年度易字第一一七四號
中華民國九十一年十一月十二日第一審判決（起訴案號：臺灣臺南地方法院檢察署九
十一年度偵字第七一七四號），提起上訴，本院判決如左：
      主      文
上訴駁回。
      事      實
一、乙○○曾於八十六年間因違反著作權法案件，經法院判處有期徒刑三月確定，於
    八十六年八月二十八日執行完畢，因本件非屬有期徒刑以上之罪案件，尚不構成
    累犯，與甲○○、陳信勇，均明知無線電頻率、電功率、發射方式及電臺識別呼
    號等有關電波監理業務，由交通部統籌管理，非經核准，不得使用，竟基於犯意
    之聯絡，未經核准，自民國（下同）九十年六月間起，在台南縣永康市○○○街
    二之三號（維冠金龍大廈）十六樓之一，經營「未具名廣播電臺」節目，擅自購
    置功率放大器、激勵器等射頻器材及電台成音設備之電信器材架設，佔用ＦＭ４
    ７４．６１５ＭＨＺ無線電頻率，做為中繼頻率發射信號，並佔用ＦＭ１０２．
    ９ＭＨＺ無線電頻率，而未干擾無線電波之合法使用，並由甲○○以其申請○六
    ─0000000及0000000號二支電話供聽眾ＣＡＬＬ  ＩＮ。嗣於九
    十一年三月五日下午二時十分許，乙○○接獲陳信勇通知，正欲搬走陳信勇所有
    供發射使用之電信器材發射機壹台、天線壹支、混音器壹台、數位延遲系統壹台
    、麥克風壹台、分配器壹台、光碟播發機貳台、迷你光碟播發機壹台、收音機壹
    台、雙卡匣錄發音機壹台及等化器壹台，為電信警察隊第三中隊會同南區電信監
    理站，持法官簽發之搜索票，在上址執行搜索時查獲，扣得上開器材（陳信勇業
    判處罰金新臺幣壹拾萬元確定）。
二、案經交通部電信總局函請臺灣臺南地方法院檢察署檢察官偵查起訴。
      理      由
一、訊據上訴人即被告乙○○、甲○○均矢口否認有違反電信法犯行，乙○○辯稱：
    是陳信勇叫伊幫忙搬那些器材，不知電台之事云云；甲○○辯稱：電話是經營水
    電行時申裝使用，不知被用來ＣＡＬＬ  ＩＮ，因欠債務停業，電話未拆機銷號
    ，原以為未繳電話費，電信局會自動停話云云。
二、前開台南縣永康市○○○街二之三號（維冠金龍大廈）十六樓之一，自九十年六
    月間起，經營「未具名廣播電臺」之節目，發送中繼頻率信號，佔用ＦＭ４７４
    ．６１５ＭＨＺ無線電頻率，再佔用ＦＭ１０２．９ＭＨＺ無線電頻率，利用○
    六─0000000及0000000號電話供聽眾ＣＡＬＬ  ＩＮ之事實，為
    交通部電信總局南區電信監理站偵測屬實，有該局非法電台及電波干擾處理報告
    表在卷可憑，並經承辦之電信警察陳義堂於原審審理時結證綦詳，該址亦經警搜
    索查扣發射器材電信器材發射機壹台、天線壹支、混音器壹台、數位延遲系統壹
    台、麥克風壹台、分配器壹台、光碟播發機貳台、迷你光碟播發機壹台、收音機
    壹台、雙卡匣錄發音機壹台及等化器壹台在卷可稽，同案被告陳信男於警局初訊
    時坦承：發射器材為其所有，該○六─0000000及0000000號電話
    為被告甲○○名義申請使用等情，復有電信用者資料查詢單可憑。參酌證人即維
    冠金龍大樓管理員黃信雄於警訊時證稱：台南縣永康市○○○街二之三號十六樓
    之一是由承租戶陳信勇所承租，平時都有一位乙○○的男子出入該址等語，且警
    方於搜索時，被告甲○○正將發射器材搬移，經攔阻竟加以抵抗，並佯裝心臟病
    發，有移送之調查報告書可參，足徵本件「未具名廣播電臺」為被告乙○○、甲
    ○○與陳信男經營無疑。被告乙○○雖辯稱：是陳信勇叫伊幫忙搬那些器材等語
    ，然陳信勇於偵查中供稱：伊於九十一年三月五日，在台南縣永康市維冠金龍大
    樓裡面碰到被告乙○○，要乙○○將該批電信器材幫忙搬至大樓一樓，伊要搬回
    住處－永康市忠義四十四巷三十號云云，而被告乙○○於偵查中卻供稱：九十一
    年一月三十一日上午十點左右，伊在社區裡遇到陳信勇，陳信勇表示有一批音響
    設備，叫伊幫忙搬到樓下等候，陳信勇才要來拿等語，該二人所述不相一致，且
    在乙○○幫忙搬運時，當時陳信勇人在台南市，乙○○如何進入搬運？另陳信勇
    既有事外出，為何急於一時搬移，而不能返回後再行搬運？又既稱與乙○○於同
    年二月認識，竟將價值高達二十五萬元電信器材設備，交予甫認識月餘之人搬運
    ，其本人卻不在現場，不怕東西被偷走？況被告甲○○搬運發射器材時，見警方
    攔阻，何以竟予攔阻抵抗，並佯裝心臟病發？在在不合常理，足見被告乙○○所
    辯，顯係卸責之詞，不足採信。被告甲○○辯稱：電話是經營水電行時申裝使用
    ，不知被用來ＣＡＬＬ  ＩＮ，且因欠債務停業，電話未拆機銷號，原以為未繳
    電話費，電信局會自動停話云云，但與其於原審所辯：欠房東租金，將電話交房
    東抵租金云云，不相符合，且始終無法提供其經營水電行之營利事業登記及課稅
    證明，以供本院調查。茍其於原審所辯屬實，豈有於停止水電行營業迄今，未將
    電話用戶名義人變更為該房東之理？況經檢察官訊問其裝機地點在何處？竟答稱
    只知道在永大路，詳細地點忘了，問其房東為何人時？稱都叫他林先生，詳細姓
    名不知道等語，與其於警訊時所供稱裝機地點在維冠金龍大樓，前後供述不一，
    又於原審審理時仍未能查報該房東之姓名、地址以供傳訊？況如於本院所辯屬實
    ，怎未辦理電話斷話手續，或辦理電話拆移機，任令電話置於原處，供作非法電
    台使用？可見所辯亦有違常情，難以採信。本件事證明確，被告乙○○、甲○○
    犯行堪以認定。
三、核被告乙○○、甲○○未經核准，擅自使用無線電頻率未干擾無線電波之合法使
    用，所為係違反電信法第四十八條第一項規定，應依同法第五十八條第三項規定
    論處。被告乙○○、甲○○與陳信勇間，互有犯意之聯絡及行為之分擔，為共同
    正犯。原審審酌被告乙○○、甲○○素行、犯罪之動機、手段、目的、所生危害
    、參與犯罪分工程度、及犯罪後之態度等一切情狀，適用電信法第五十八條第三
    項、第六十條、刑法第十一條前段、第二十八條第四十二條第二項、罰金罰鍰
    提高標準條例第二條、現行法規所定貨幣單位折算新臺幣條例第二條，分別量處
    被告乙○○罰金新台幣八萬元，甲○○罰金新台幣六萬元，並諭知如易服勞役，
    均以新臺幣九百元即銀元三百元折算一日之標準，以示懲儆。扣案發射機壹台、
    天線壹支、混音器壹台、數位延遲系統壹台、麥克風壹台、分配器壹台、光碟播
    發機貳台、迷你光碟播發機壹台、收音機壹台、雙卡匣錄發音機壹台、等化器壹
    台，均屬渠等供本案犯罪所用器材，依法宣告沒收。本院經核原判決認事用法，
    均無不合，量刑亦屬妥適。被告等上訴意旨，否認犯罪，並指摘原判決不當，為
    無理由，應予駁回。
四、據上論斷，應依刑事訴訟法第三百六十八條，判決如主文。
本案經檢察官曾顯智到庭執行職務。
中  華  民  國      九十二      年        三        月        五        日
                                臺灣高等法院臺南分院刑事第一庭
                                    審判長法官  茆    臺    雲
                                          法官  李    文    福
                                          法官  蔡    長    林
右正本證明與原本無異。
不得上訴。
                                    法院書記官  李    培    薇
中  華  民  國      九十二      年        三        月        六        日
附錄本案論罪科刑法條全文：
電信法第五十八條第三項：
  違反第四十八條第一項規定，擅自使用或變更無線電頻率未干擾無線電波之合法使
用者，處拘役或科或併科新台幣二十萬元以下罰金。


司法院資訊處製作；財團法人民間司法改革基金會備份。
